【裁判字號】    97,上易,657
【裁判日期】    970904
【裁判案由】    竊盜等
【裁判全文】
臺灣高等法院高雄分院刑事判決         97年度上易字第657號
上  訴  人
即  被  告  乙○○
上列上訴人因竊盜等案件，不服臺灣高雄地方法院97年度易字第
768 號中華民國97年7 月10日第一審判決（起訴案號：臺灣高雄
地方法院檢察署97年度偵字第17752 號），提起上訴，本院判決
如下：
     主  文
上訴駁回。
     事  實
一、乙○○前因竊盜罪，經本院以96年度上易字第313 號判決有
    期徒刑4 月確定，於民國96年7 月16日執行完畢。詎猶不知
    悔改，於97年6 月20日上午8 時30分許，前往友人蔣志誠位
    在高雄縣梓官鄉○○路30號家中拜訪，竟意圖為自己不法之
    所有，趁蔣志誠不注意之際，進入2 樓房間內，竊取甲○○
    所有金鍊子1 條、金牌1 面、手鐲2 只及墬子1 個，得手後
    則將上揭物品放入車號7HM ─912 號機車前置物籃內並逃逸
    。嗣於同日下午1 時20分許，乙○○騎乘上揭機車，行經高
    雄縣橋頭鄉○○路174 號住宅前，見該住宅大門未上鎖，又
    意圖為自己不法之所有，未經屋主丙○○之允許，無故自行
    推開大門進入該住宅內，欲竊取財物，於已著手尋找貴重財
    物而尚未得手之際，即為丙○○發現並報警處理，經警據報
    到場查獲，並在上揭機車前置物籃中扣得金鍊子1 條、金牌
    1 面、手鐲2 只及墬子1 個。
二、案經被害人甲○○、丙○○分別告訴，由高雄縣政府警察局
    岡山分局報告臺灣高雄地方法院檢察署檢察官偵查起訴。
     理  由
一、本件被告乙○○所犯係死刑、無期徒刑、最輕本刑為3 年以
    上有期徒刑以外之罪，已經被告就被訴事實先為有罪之陳述
    ，經審判長告知被告簡式審判程序之旨，並聽取當事人之意
    見後，依刑事訴訟法第273 條之1 第1 項之規定，裁定進行
    簡式審判程序。又本件關於告訴人甲○○、丙○○、證人蔣
    志誠之陳述、扣押物品目錄表、贓物認領保管單、照片8 張
    等證據，依同法第273 條之2 規定，不受第159 條第1 項關
    於傳聞法則規定之限制，依法均有證據能力，合先敘明。
二、上開事實，訊據上訴人即被告乙○○坦承不諱，核與告訴人
    甲○○、丙○○、證人蔣志誠分別於警詢中所為之陳述相符
    ，並有扣押物品目錄表、贓物認領保管單、照片8 張可資佐
    證，罪證明確，犯行堪以認定。
三、核被告行竊甲○○部分，係犯刑法第320 條第1 項之竊盜罪
    ；行竊丙○○部分，係犯同法第306 條第1 項之無故侵入住
    宅罪及刑法第320 條第3 項、第1 項之竊盜未遂罪。被告前
    因竊盜罪，經本院以96年度上易字第313 號判決有期徒刑4
    月確定，於民國96年7 月16日執行完畢，有臺灣高等法院被
    告前案紀錄表1 份附卷可稽，其於有期徒刑執行完畢後，5
    年以內故意再犯上開有期徒刑以上之2 罪，皆為累犯，均依
    刑法第47條第1 項規定，加重其刑。又關於行竊丙○○部分
    ，被告主觀上基於竊盜之決意而侵入丙○○之住宅內著手行
    竊，客觀行為時間極為密接並有重疊性，核屬法律意義下之
    1 行為，依一般社會通念，應受1 個犯罪之評價即為已足。
    其以1 行為同時觸犯侵入住宅罪與竊盜未遂罪，為想像競合
    犯，應依刑法第55條之規定，從一較重之竊盜未遂罪處斷，
    並依既遂犯之刑減輕之，且先加後減之。起訴意旨認上開2
    罪應分論併罰，尚有未合。又被告前後所犯竊盜罪及竊盜未
    遂罪2 罪，其時間不同，被害人亦異，應予分論併罰，並無
    接續犯之適用，附此說明。
四、原審因依刑法第320 條第1 項、第3 項、第306 條、第55條
    、第47條第1 項、第51條第5 款，刑法施行法第1 條之1 之
    規定，並審酌被告有大專畢業學歷，年輕健壯，本應勤奮有
    為，乃竟圖取不法利益，先後隨意行竊，對象或為自己友人
    ，傷害人際互信，或伺機侵入他人住宅，足使一般社會大眾
    另生惶恐之心，所為殊不足取，且前有多次竊盜前科，仍不
    能警惕自持，尤屬可議；惟考量其犯後坦承犯行，態度尚佳
    ，所竊得之財物業由被害人領回，損害已有回復等一切情狀
    ，就所犯罪，分別量處有期徒刑8 月（行竊甲○○部分）、
    有期徒刑5 月（行竊丙○○部分，原審雖未依刑法第25條第
    2 項規定按既遂犯之刑減輕，但實際上已審酌上開情形予以
    從輕量刑），並定其應執行刑為有期徒刑1 年。認事用法，
    核無不合，量刑亦屬妥適，被告上訴意旨，以原審量刑過重
    ，指摘原判決不當，為無理由，應予駁回。
據上論結，應依刑事訴訟法第368 條、第364 條、第273 條之1
第1項 ，判決如主文。
本案經檢察官孫小玲到庭執行職務。
中    華    民    國    97    年    9     月     4    日
                  刑事第五庭    審判長法  官  曾永宗
                                      法  官  王伯文
                                      法  官  任森銓
以上正本證明與原本無異。
本判決不得上訴。
中    華    民    國    97    年    9     月    4     日
                                      書記官  廖素珍
附錄本判決論罪科刑法條：
刑法第320條
意圖為自己或第三人不法之所有，而竊取他人之動產者，為竊盜
罪，處5 年以下有期徒刑、拘役或5 百元以下罰金。
意圖為自己或第三人不法之利益，而竊佔他人之不動產者，依前
項之規定處斷。
前二項之未遂犯罰之。


司法院資訊處製作；財團法人民間司法改革基金會備份。
